【裁判字號】    92,苗簡,202
【裁判日期】    920520
【裁判案由】    給付票款
【裁判全文】
臺灣苗栗地方法院民事簡易判決  九十二年度苗簡字第二○二號
    原      告  甲○○
    被      告  詮興電子有限公司
    法定代理人  乙○○
    訴訟代理人  黃政斌
右當事人間請求給付票款事件，本院判決如左：
    主    文
被告應給付原告新台幣貳拾伍萬元，及自民國九十二年一月二十日起至清償日止，按
年息百分之五計算之利息。
訴訟費用由被告負擔。
本判決得假執行。
    事實及理由
一、原告主張其持有被告簽發之票載發票日為民國九十二年一月二十日、金額為二十
    五萬元之新竹國際商業銀行苗栗分行支票乙紙，經提示不獲支付之事實，業據提
    出支票及退票理由單各一件為證，堪認實在。按支票發票人應照支票文義擔保支
    票之支付，票據法第一百二十六條定有明文。從而原告請求被告給付系爭票款及
    各自提示日起之法定利息，即為正當，應予准許。
二、次按票據債務人不得以自己與發票人或執票人之前手間所存抗辯之事由對抗執票
    人；但執票人取得票據出於惡意者，不在此限；以惡意或有重大過失取得票據者
    ，不得享有票據上之權利；無對價或以不相當之對價取得票據者，不得享有優於
    其前手之權利。票據法第十三條、第十四條定有明文。
三、雖被告抗辯係因與訴外人禾電有限公司（下稱禾電公司）有貨物買賣關係，方開
    立票載發票日為九十一年十二月三十日、金額為五十萬元之新竹國際商業銀行苗
    栗分行支票乙紙，交付予禾電公司，惟禾電公司將前揭五十萬元支票向原告票貼
    調現，卻未交付貨物予被告，兩造原來素不相識，因恐票據屆期影響被告之票據
    信用，經由禾電公司派員協同與原告換票，取回前揭五十萬元支票乙紙，另開立
    貳紙支票，金額均為二十五萬元，票載發票日分別為九十二年一月二十日、同年
    月三十日，其中乙紙即為系爭支票，因禾電公司係基於惡意取得支票，被告毋庸
    支付票款云云。
四、惟查，依票據無因性及票據流通性理論，原告受讓系爭支票並無審核前手即禾電
    公司持有票據原因之義務。再者，因禾電公司將前揭五十萬元支票向原告票貼調
    現，而將該支票背書轉讓予原告，係一般票據流通、融資之商場慣例，實無從認
    定原告有何惡意或重大過失。縱使被告與禾電公司間有得抗辯之事由，亦無從據
    以對抗原告。何況，系爭二十五萬元支票係被告嗣後為換票所另行開立，該票據
    之應記載事項均已填載完備，且被告自承親自交付予原告，更不得違背誠信原則
    而否認系爭支票之效力。被告上開辯詞，顯與票據法第十三條本文相悖，亦未該
    當同法第十三條但書及第十四條之要件，洵屬無據，委不足採。
五、本件係命清償票據上債務之判決，應依職權宣告假執行。
六、據上論結，原告之訴為有理由，依民事訴訟法第四百三十六條第二項、第三百八
    十九條第一項第四款、第七十八條，判決如主文。
中      華      民      國    九十二    年      五      月     二十   日
                                  臺灣苗栗地方法院苗栗簡易庭
~B法      官  李麗萍
右為正本係照原本作成。
如對本判決上訴，須於判決送達後廿日內向本院提出上訴（須按他造當事人之人數附
繕本）。
~B書  記  官  蕭雅馨
中      華      民      國    九十二    年      五      月     二十     日


司法院資訊處製作；財團法人民間司法改革基金會備份。
